【裁判字號】    99,訴,733
【裁判日期】    990826
【裁判案由】    違反毒品危害防制條例
【裁判全文】
臺灣屏東地方法院刑事判決               99年度訴字第733號
公  訴  人  臺灣屏東地方法院檢察署檢察官
被      告  甲○○
上列被告因違反毒品危害防制條例案件，經檢察官提起公訴（99
年度毒偵字第1144號），被告就被訴事實為有罪之陳述，本院裁
定行簡式審判程序，判決如下：
    主  文
甲○○施用第一級毒品，累犯，處有期徒刑壹年，扣案之第一級
毒品海洛因壹包（驗後淨重零點零零壹公克）沒收銷燬，扣案之
注射針筒壹支沒收。
    事  實
一、甲○○前曾於民國89年間因施用毒品案件，經本院裁定送觀
    察、勒戒及強制戒治，於90年7 月9 日停止戒治釋放，迨於
    90年10月24日保護管束期滿，由臺灣屏東地方法院檢察署檢
    察官以90年度戒毒偵字第372 號不起訴處分確定。復於93年
    間因施用毒品案件，經本院以94年度簡字第50號判決判處有
    期徒刑6 月確定；又於94年間因施用毒品案件，經本院以94
    年度訴字第746 號判決判處有期徒刑8 月、4 月、6 月，應
    執行有期徒刑1 年4 月確定；再於95年間因施用毒品案件，
    分別經本院以95年度訴字第156 號判決判處有期徒刑1 年、
    95年度簡字第310 號判決判處有期徒刑6 月、95年度簡字第
    1131號判決判處有期徒刑6 月，上開各徒刑嗣經減刑及定應
    執行之刑，於97年2 月21日因縮短刑期假釋出監，迨於97年
    5 月17日保護管束期滿未經撤銷假釋以視為執行完畢論。詎
    甲○○猶不知悛悔，竟基於施用第一級毒品海洛因、第二級
    毒品甲基安非他命之犯意，於99年5 月11日7 時30分許，在
    位於屏東縣枋寮鄉之某遊藝場廁所內，以將第一級毒品海洛
    因及第二級毒品甲基安非他命加水再以注射針筒注入體內之
    方式，同時施用第一級毒品海洛因及第二級毒品甲基安非他
    命，嗣於99年5 月11日15時30分許，在屏東縣枋寮鄉○○路
    ，因前犯施用毒品案件未到案執行為警拘提，經警向其詢問
    ，甲○○乃坦承施用毒品並同意採尿送驗而查獲。
二、案經屏東縣政府警察局潮州分局報請臺灣屏東地方法院檢察
    署檢察官偵查起訴。
    理  由
一、本件被告甲○○所犯係死刑、無期徒刑、最輕本刑為3 年以
    上有期徒刑以外之罪，其於準備程序中就被訴事實為有罪之
    陳述，經法官告知簡式審判程序之旨，並聽取當事人之意見
    後，本院認為適宜由受命法官獨任進行簡式審判程序。
二、上揭事實，業據被告甲○○坦承不諱，且被告為警所採集之
    尿液檢體，經送請臺灣檢驗科技股份有限公司以酵素免疫分
    析法及氣相層析質譜儀法檢驗，結果呈甲基安非他命及嗎啡
    陽性反應，有該公司濫用藥物尿液檢驗報告1 紙在卷足憑（
    見偵卷第19頁），並有注射針筒1 支，及白色粉末1 包（驗
    後淨重0.001 公克）扣案可稽，而該包白色粉末經高雄市立
    凱旋醫院以化學呈色法及氣相層析質譜儀法檢驗，檢出第一
    級毒品海洛因成分，有該院濫用藥物成品檢驗鑑定書附卷可
    稽（見偵院卷第22頁），核與被告所述一致，堪信被告上開
    自白確與事實相符。按被告前因施用毒品案件，有如上所示
    強制戒治完畢，且於強制戒治執行完畢後5 年內，再犯施用
    毒品罪受科刑判決等情，有臺灣高等法院被告前案紀錄表在
    卷可稽，參諸最高法院97年度第5 次刑事庭會議決議意旨，
    則被告再犯本件施用毒品罪，自應依法論罪科刑。
三、查海洛因為毒品危害防制條例第2 條第2 項第1 款明定之第
    一級毒品；甲基安非他命為同條例第2 條第2 項第2 款明定
    之第二級毒品，均不得持有及施用，核被告甲○○所為，係
    犯該條例第10條第1 項之施用第一級毒品罪及同條第2 項之
    施用第二級毒品罪。其施用前、後持有第一級毒品海洛因及
    施用前持有第二級毒品甲基安非他命之低度行為，應為其施
    用第一級毒品海洛因及第二級毒品甲基安非他命之高度行為
    所吸收，不另論罪。被告係以一行為同時施用第一級毒品及
    第二級毒品，為想像競合犯，應從一重之施用第一級毒品罪
    處斷。被告前有如事實欄所示論罪科刑及執行之前科，於97
    年2 月21日因縮短刑期假釋出監，迨於97年5 月17日保護管
    束期滿未經撤銷假釋以視為執行完畢論等情，有臺灣高等法
    院被告前案紀錄表1 份在卷可稽，其於受徒刑之執行完畢，
    5 年以內故意再犯本件有期徒刑以上之罪，為累犯，應依刑
    法第47條第1 項之規定加重其刑。爰審酌被告前經觀察、勒
    戒及強制戒治後，仍未戒斷其施用毒品之惡習，並參酌其素
    行狀況、犯罪之動機、目的、手段、所生戕害其身心情形及
    犯罪後坦承犯行，態度尚非惡劣等一切情狀，量處如主文所
    示之刑，以資懲儆。扣案之第一級毒品海洛因1 包（驗後淨
    重0.001 公克），係查獲之毒品，已如上述，應依毒品危害
    防制條例第18條第1 項前段之規定，沒收銷燬之；扣案之注
    射針筒1 支，係被告所有，供其施用第一級毒品海洛因及第
    二級毒品甲基安非他命犯行所用之物，業據其供明在卷，應
    依刑法第38條第1 項第2 款之規定，宣告沒收之。
據上論斷，應依刑事訴訟法第299 條第1 項前段、第273 條之1
第1 項，毒品危害防制條例第10條第1 項、第2 項、第18條第1
項前段，刑法第11條、第55條、第47條第1 項、第38條第1 項第
2 款，判決如主文。
本案經檢察官任亭到庭執行職務。
中    華    民    國    99    年    8     月    26    日
                  刑事第五庭    法  官  林家聖
以上正本證明與原本無異。
如不服本判決應於收受判決後10日內向本院提出上訴書狀，並應
敘述具體理由；其未敘述上訴理由者，應於上訴期間屆滿後20日
內向本院補提理由書（均須按他造當事人之人數附繕本）「切勿
逕送上級法院」。
中    華    民    國    99    年    8     月    26   日
                                書記官  邱郁芸
附錄本判決論罪科刑法條全文：
毒品危害防制條例第10條
施用第一級毒品者，處六月以上五年以下有期徒刑。
施用第二級毒品者，處三年以下有期徒刑。

司法院資訊處製作；財團法人民間司法改革基金會備份。
